# 请教陈版：以存货出资，期末该部分存货仍存于被投资方账面，期末合并报表是否需要...

提问人：4728seven 时间：2019-12-02 06:30:20
有如下问题想请教一下陈版：
2018 年 A 公司以存货和现金向 B 公司进行增资，增资后 A 公司持有 B公司股份合计达到 51%，在此之前 A、B公司无任何关联关系，截至 2018年末，A 公司当初投资的存货仍在 B 公司账上，那么在 2018 年末 A 公司编制合并报表时，是否需要将这部分存货视为未实现损益，进行合并抵消呢？
谢谢陈版！

回答人：chenyiwei
该部分存货自始至终没有离开过 A 的控制范围，因此在合并报表层面，该项存货的账面价值应保持其在 A 的原账面价值不变。
A 在个别报表层面确认的存货处置损益和 B 账面上该存货的入账价值（购买日公允价值）之间的差额构成顺流交易未实现利润，在 A 的合并报表层面应作抵销处理。